---
title: "KV3 koppelingen"
date: today
format: 
  html: 
    echo: false
    message: false
    self-contained: true
    page-layout: full
execute: 
  warning: false
  echo: false
params:
  n_locaties_totaal: NA
  n_locaties_zonder_adres_voor_mergen: NA
  n_locaties_zonder_adres_voor_norm: NA
  n_locaties_zonder_adres_vanvege_norm: NA
  n_skal_zonder_adres: NA
  # locatie dfs
  pad_df_locaties_zonder_relnr: NA
  pad_df_locaties_met_relnr_zonder_adres: NA
  pad_df_locaties_meerdere_relnrs: NA
  pad_df_locaties_zonder_adres_voor_norm: NA
  pad_df_locaties_problematisch_norm_adressen: NA
  pad_df_locaties_zonder_skal: NA
  # skal dfs
  pad_df_skal_zonder_adres: NA
---



```{r}
# n vectors obv params
n_locaties_totaal                    <- params$n_locaties_totaal
n_locaties_zonder_adres_voor_mergen  <- params$n_locaties_zonder_adres_voor_mergen
n_locaties_zonder_adres_voor_norm    <- params$n_locaties_zonder_adres_voor_norm
n_locaties_zonder_adres_vanvege_norm <- params$n_locaties_zonder_adres_vanvege_norm
n_skal_zonder_adres                  <- params$n_skal_zonder_adres

# dfs
## locaties
df_locaties_zonder_relnr                <- readRDS(params$pad_df_locaties_zonder_relnr)
df_locaties_met_relnr_zonder_adres      <- readRDS(params$pad_df_locaties_met_relnr_zonder_adres)
df_locaties_meerdere_relnrs             <- readRDS(params$pad_df_locaties_meerdere_relnrs)
df_locaties_zonder_adres_voor_norm      <- readRDS(params$pad_df_locaties_zonder_adres_voor_norm)
df_locaties_problematisch_norm_adressen <- readRDS(params$pad_df_locaties_problematisch_norm_adressen)
df_locaties_zonder_skal                 <- readRDS(params$pad_df_locaties_zonder_skal)
## skal
df_skal_zonder_adres                     <- readRDS(params$pad_df_skal_zonder_adres)
# n vectors obv dfs
n_locaties_zonder_relnr           <- nrow(df_locaties_zonder_relnr)
n_locaties_met_relnr_zonder_adres <- nrow(df_locaties_met_relnr_zonder_adres)
n_locaties_meerdere_relnrs        <- nrow(df_locaties_meerdere_relnrs)
n_locaties_zonder_skal            <- nrow(df_locaties_zonder_skal)
```

```{r}
# verwijder temp bestanden
fs::file_delete(params$pad_df_locaties_zonder_relnr)
fs::file_delete(params$pad_df_locaties_met_relnr_zonder_adres)
fs::file_delete(params$pad_df_locaties_meerdere_relnrs)
fs::file_delete(params$pad_df_locaties_zonder_adres_voor_norm)
fs::file_delete(params$pad_df_locaties_zonder_skal)
fs::file_delete(params$pad_df_locaties_problematisch_norm_adressen)
```


```{r}
library(DT)
```

Dit rapport beschrijft de resultaten van het koppelingsproces tussen de locaties van RVO en de gegevens van Skal.


Het oorspronkelijke aantal locaties in de RVO-dataset (zowel slachthuizen als andere locaties) was `r n_locaties_totaal`, waarvan `r n_locaties_zonder_adres_voor_mergen` geen adres had. 

## Samenvoegen met Verblijfsplaatsen-dataset

De locaties zonder adres werden eerst samengevoegd met de Verblijfsplaatsen dataset met `ubn` als sleutel.

```{r}
#| output: asis

if(n_locaties_zonder_relnr == 0) {
  cat("Alle locaties waren gekoppeld.")
} else {
  glue::glue(
    "{n_locaties_zonder_relnr} locaties konden niet worden gekoppeld omdat de `ubn` niet is gevonden in de Verblijfsplaatsen dataset. De onderstaande tabel toont de locaties die niet konden worden gematcht."
  )
}
```

```{r}

if(n_locaties_zonder_relnr > 0) {
  
  datatable(
  df_locaties_zonder_relnr,
  rownames = FALSE,
  filter = "top",
  options = list(
    dom = "ltp",
    pageLength = 20, 
    autoWidth = FALSE,
    scrollX = FALSE
  )
) |> 
  formatStyle(columns = 1:ncol(df_locaties_zonder_relnr), 
              fontSize = "80%")
  }
```

### UBNs met meerdere relatienummers

```{r}
#| output: asis

if(n_locaties_meerdere_relnrs == 0) {
  cat("Er zijn geen locaties met een UBN dat aan meerdere relatienummers kan worden gekoppeld.")
} else {
  glue::glue(
    "{n_locaties_meerdere_relnrs} locaties hebben een `ubn` dat aan meerdere relatienummers gekoppeld kon worden. De onderstaande tabel toont alle combinaties van `ubn` en de bijbehorende relatienummers."
  )
}
```

```{r}
if(n_locaties_meerdere_relnrs > 0) {
  
  datatable(
  df_locaties_meerdere_relnrs,
  rownames = FALSE,
  filter = "top",
  options = list(
    dom = "ltp",
    pageLength = 20, 
    autoWidth = FALSE,
    scrollX = FALSE
  )
) |> 
  formatStyle(columns = 1:ncol(df_locaties_meerdere_relnrs), 
              fontSize = "80%")
}
```

## Samenvoegen met Landouwtelling-dataset

De resultaten van de vorige stap werden samengevoegd met de Landbouwtelling dataset met `relnr` als sleutel. 

```{r}
#| output: asis

if(n_locaties_met_relnr_zonder_adres == 0) {
  cat("Alle locaties waren gekoppeld.")
} else {
  glue::glue(
    "{n_locaties_met_relnr_zonder_adres} locaties konden niet worden gekoppeld omdat de `relnr` niet is gevonden in de Landbouwtelling dataset. De onderstaande tabel toont de locaties die niet konden worden gematcht."
  )
}
```

```{r}
if(n_locaties_met_relnr_zonder_adres > 0) {
  
  datatable(
  df_locaties_met_relnr_zonder_adres,
  rownames = FALSE,
  filter = "top",
  options = list(
    dom = "ltp",
    pageLength = 20, 
    autoWidth = FALSE,
    scrollX = FALSE
  )
) |> 
  formatStyle(columns = 1:ncol(df_locaties_met_relnr_zonder_adres), 
              fontSize = "80%")
}
```

## RVO locaties zonder adres

Na het samenvoegproces werden alle locaties, inclusief de RVO-locaties met een adres, samengevoegd. 

De volgende tabel toont alle locaties (`r n_locaties_zonder_adres_voor_norm`) waarvoor geen volledig adres (postcode + huisnummer) kon worden bepaald. Deze worden verwijderd uit verdere stappen.


```{r}
datatable(
  df_locaties_zonder_adres_voor_norm,
  rownames = FALSE,
  filter = "top",
  options = list(
    dom = "ltp",
    pageLength = 20, 
    autoWidth = FALSE,
    scrollX = FALSE
  )
) |> 
formatStyle(columns = 1:ncol(df_locaties_zonder_adres_voor_norm), 
            fontSize = "80%")
```


```{r}
if (n_locaties_zonder_adres_voor_norm != n_locaties_zonder_relnr + n_locaties_met_relnr_zonder_adres) {
  cat(
    "We hebben meer locaties zonder adres gedetecteerd in deze uiteindelijke dataset in niet gelijk aan de som van . Dit had niet mogen gebeuren, dus waarschijnlijk is er iets onverwachts fout gegaan. Neem contact op met het beheer!")
}
```

## Adres normaliseren

### RVO locaties

De adressen werden vervolgens genormaliseerd met behulp van het [`adresnorm` package](https://github.cbsp.nl/KERS-adressen/adresnorm). Hebben we extra adressen gemist door de normalisatiestap?

```{r}
#| output: asis

if(n_locaties_zonder_adres_vanvege_norm == 0) {
  cat("Nee.")
} else {
  cat(glue::glue("Ja :( We hebben {n_locaties_zonder_adres_vanvege_norm} adressen gemist. Ze worden verwijderd voordat ze verder worden verwerkt. De oringele adressen zijn:"))
}
```


```{r}
if (n_locaties_zonder_adres_vanvege_norm > 0) {
  datatable(
  df_locaties_problematisch_norm_adressen,
  rownames = FALSE,
  filter = "top",
  options = list(
    dom = "ltp",
    pageLength = 20, 
    autoWidth = FALSE,
    scrollX = FALSE
  )
) |> 
  formatStyle(columns = 1:ncol(df_locaties_problematisch_norm_adressen), 
              fontSize = "80%")
}
```

## Skal

De Skal gegevens komen uit de Skal database. Hebben we Skal certificaten zonder adres gekregen?

```{r}
#| output: asis

if(n_skal_zonder_adres == 0) {
  cat("Nee.")
} else {
  cat(glue::glue("Ja :( We hebben {n_skal_zonder_adres} adressen gemist. Ze worden verwijderd voordat ze verder worden verwerkt. De oringele adressen zijn:"))
}
```

```{r}
if(n_skal_zonder_adres > 0) {

datatable(
  df_skal_zonder_adres,
  rownames = FALSE,
  filter = "top",
  options = list(
    dom = "ltp",
    pageLength = 20,
    autoWidth = FALSE,
    scrollX = FALSE
  )
) |>
  formatStyle(columns = 1:ncol(df_skal_zonder_adres),
              fontSize = "80%")
}
```

## Samevoegen met Skal-dataset

De resultaten van de vorige stap werden samengevoegd met de Skal-dataset met postcode, huisnummer, huisletter, huisnummertoevoeging als sleutels. 

```{r}
#| output: asis

if(n_locaties_zonder_skal > 0) {
  glue::glue(
    "{n_locaties_zonder_skal} locaties konden niet worden gekoppeld aan de Skal-dataset.\n\n

Dit kan komen doordat deze locaties geen certificaat hebben of doordat het mergen via de adressen niet werkte. De volgende tabel toont de locaties die niet konden worden gekoppeld"
  )
}
```

```{r}
if(n_locaties_zonder_skal > 0) {
  datatable(
  df_locaties_zonder_skal |> dplyr::select(postcode, huisnummer, huisletter, huisnummertoevoeging),
  rownames = FALSE, 
  filter = "top",
  options = list(
    dom = "ltp",
    pageLength = 20, 
    autoWidth = FALSE,
    scrollX = FALSE
  )
) |> 
  formatStyle(columns = 1:4, 
              fontSize = "80%")
}
```
